臺灣高等法院臺南分院刑事判決　　　　100年度上易字第662號
上　訴　人　臺灣臺南地方法院檢察署檢察官
被　　　告　何昌倫
上列上訴人因被告詐欺案件，不服臺灣臺南地方法院100年度易
字第206號中華民國100年9月15日第一審判決（起訴案號：臺灣
臺南地方法院檢察署100年度偵字第100號），提起上訴，本院判
決如下：
    主  文
上訴駁回。
    理  由
一、按刑事訴訟法第三百五十條、第三百六十一條、第三百六十
    二條、第三百六十七條規定，不服地方法院之第一審判決而
    上訴者，須提出上訴書狀，並應敘述具體理由，此為上訴必
    備之程式；如所提之書狀未敘述上訴理由，或僅曾以言詞陳
    述上訴理由者，均應於上訴期間屆滿後二十日內補提理由書
    於第一審法院。第一審法院經形式審查，認逾期未補提上訴
    理由者，應定期間先命補正；逾期未補正者，為上訴不合法
    律上之程式，應以裁定駁回。倘已提出上訴理由，但所提非
    屬具體理由者，則由第二審法院以上訴不合法律上之程式，
    判決駁回。而所謂具體理由，必係依據卷內既有訴訟資料或
    提出新事證，指摘或表明第一審判決有何採證認事、用法或
    量刑等足以影響判決本旨之不當或違法，而構成應予撤銷之
    具體事由，始克當之（例如：依憑證據法則具體指出所採證
    據何以不具證據能力，或依憑卷證資料，明確指出所為證據
    證明力之判斷如何違背經驗、論理法則）；倘僅泛言原判決
    認定事實錯誤、違背法令、採証違法、判決不公、量刑失之
    過重或輕縱，而未依上揭意旨指出具體事由，或形式上雖已
    指出具體事由，然該事由縱使屬實，亦不足以認為原判決有
    何不當或違法者（例如：對不具有調查必要性之證據，法院
    未依聲請調查亦未說明理由，或援用證據不當，但除去該證
    據仍應為同一事實之認定），皆難謂係具體理由，而應認其
    上訴為不合法律上之程式（最高法院九十七年台上字第八九
    二號判決、九十七年台上字第三二六七號判決意旨及法院辦
    理刑事訴訟案件應行注意事項第一六二點參照）。再按刑事
    訴訟法第三百六十七條增定「上訴書狀未敘述理由」，由第
    二審法院審判長定期間先命補正之規定，依其文義，僅指未
    敘述「理由」，而非未敘述「具體理由」，即係針對全然未
    敘述理由之上訴書狀所為規範，自不包括已敘述之理由係空
    泛、不具體者在內，觀諸同法第三百六十一條第三項之修正
    理由之說明：「上訴理由是否具體，係屬第二審法院審查範
    圍，不在命補正之列」，益足徵之。是第二審法院僅須對於
    完全未敘述理由之上訴書狀，定期命補正；對於載有具體或
    空泛（不具體）理由之上訴書狀，則無庸裁定命補正（最高
    法院九十八年台上第四四七六號、九十八年台上字第三九一
    一號判決意旨可資參照）。
二、本件檢察官上訴意旨略以：被告何昌倫犯後矢口否認犯行，
    至今仍未賠償被害人之損害金額，顯無悔意，原審僅判處被
    告有期徒刑三月（上訴書誤載判處有期徒刑四月），實屬過
    輕等語，綜合檢察官提出之前開上訴理由，應認上訴人並非
    完全未敘述理由，自無庸裁定命其補正，合先敘明。
三、經查：檢察官雖以被告犯後矢口否認犯行，至今仍未賠償被
    害人之損害金額，顯無悔意云云，因而認原審量刑過輕而提
    起本件上訴。惟原判決業已審酌「被告前無刑事犯罪紀錄，
    有卷附臺灣高等法院被告前案紀錄表一份可按，素行良好，
    其明知交付自身帳戶存摺、提款卡及密碼等物供他人作為不
    法目的之使用，將影響社會金融交易秩序及助長詐欺活動之
    發生，並因此增加被害人事後向幕後詐騙集團成員追償及刑
    事犯罪偵查之困難，卻仍故意為之，惡性不輕，且其犯後矢
    口否認犯行，至今未賠償被害人即證人吳承翰、李珮慈、陳
    裕熙及林欣慧之損害共六萬七千四百十五元，難認有悔意等
    一切情狀。」，已就卷證資料說明被告並無悔意，認被告幫
    助犯詐欺取財罪，而量處有期徒刑三月，並諭知易科罰金之
    折算標準。而量刑輕重，係屬事實審法院得依職權自由裁量
    之事項，苟其量刑已以行為人之責任為基礎，並斟酌刑法第
    五十七條各款所列情狀而未逾越法定刑度或有濫用權限情事
    ，即不得遽指為違法。原審判決既已審酌上開各情節，而為
    量刑之依據，經核並未逾越法定刑度或違背罪刑相當、比例
    原則，原判決所宣告如上揭之刑（刑法第三百三十九條第一
    項之詐欺取財罪，法定本刑為五年以下有期徒刑、拘役或科
    或併科一千元以下罰金），應認無量刑過輕之違誤，則檢察
    官顯未依據卷內既有訴訟資料或提出原審就被告所犯上開之
    罪量處上開之刑有何違法、不當之處；又原判決採證認事核
    與經驗法則及論理法則尚無違背；檢察官僅以量刑過輕，而
    指摘原判決不當，其上訴理由尚非具體。且依檢察官上訴之
    理由，亦無從認原判決有何採證、認事、用法或量刑等足以
    影響判決本旨之不當或違法，而構成應予撤銷之具體事由，
    揆之上開最高法院判決意旨，檢察官之上訴顯不合法律上之
    程式，爰依刑事訴訟法第三百六十七條前段之規定，駁回其
    上訴，並不經言詞辯論為之。
四、據上論斷，應依刑事訴訟法第三百六十七條前段、第三百七
    十二條，判決如主文。
中    華    民    國   100    年    11    月    11    日
                  刑事第四庭    審判長法  官  吳志誠
                                      法  官  陳珍如
                                      法  官  吳森豐
以上正本證明與原本無異。
不得上訴。
                                      書記官  岑  玢
中    華    民    國   100    年    11    月    11    日